ACORDAO-COMPLETO-2408489

ACÓRDÃO DE RELAÇÃO

ACÓRDÃO DE RELAÇÃO 5745/2020 ATA 15/2020 - PRIMEIRA CÂMARA

Acórdão 5745/2020-TCU-Primeira Câmara
VISTOS e relacionados estes autos de tomada de contas especial instaurada em razão de possíveis irregularidades ocorridas, no âmbito do Serviço Nacional de Aprendizagem do Cooperativismo no Estado do Piauí - Sescoop/PI, no período de 2005 a 2011,
Considerando que, por intermédio do Acórdão 14121/2019-TCU-Primeira Câmara (peça 87) , este Tribunal julgou irregulares as contas dos srs. José Pinto de Alencar, Flávio André Pereira Moura, Francisco de Assis Oliveira de Sousa e José Gutemberg Ferreira dos Santos, condenando o primeiro deles em débito (item 9.1) e aplicando-lhe as multas dos arts. 57 (item 9.2) e 58, inc. II (item 9.3) , da Lei 8.443/1992, e aplicando aos demais a multa do art. 58, inc. II, do mesmo instrumento legal (item 9.5) ;
Considerando que, ao levar a efeito verificações prévias à notificação dos responsáveis a respeito do julgado em questão, o Serviço de Cadastramento de Informação da Secretaria de Gestão de Processos identificou que, na tabela constante do item 9.1 do Acórdão 14121/2019-TCU-Primeira Câmara, findou-se por grafar parcela de débito com data incorreta (peça 94) ;
Considerando a concordância do Ministério Público junto a esta Casa (peça 96) , neste ato representado pelo Procurador Rodrigo Medeiros de Lima, quanto a promover-se o saneamento da inexatidão material verificada em relação à data incorreta da parcela de débito, a fim de que passe a constar a data de 30/4/2009, tal como registrado no ofício citatório (peça 46, fls. 5) , na célula onde atualmente se lê 33/4/2009;
ACORDAM os Ministros do Tribunal de Contas da União, reunidos em Sessão de 1ª Câmara, por unanimidade, em:
a) determinar, com fundamento na Súmula 145, o apostilamento do Acórdão 14121/2019-TCU-Primeira Câmara, com vistas à correção de erro material, a fim de que, na tabela de parcelas de débito constante de seu item 9.1, na célula onde atualmente se lê 33/4/2009, passe a constar a data de 30/4/2009.
1. Processo TC-Processo 004.876/2014-8 (TOMADA DE CONTAS ESPECIAL) 
	1.1. Flávio André Pereira Moura, CPF XXX.397.833-XX; Francisco de Assis Oliveira de Sousa, CPF XXX.095.053-XX; José Gutemberg Ferreira dos Santos, CPF XXX.569.213-XX; José Pinto de Alencar, CPF XXX.828.874-XX.
	1.2. Órgão/Entidade: Serviço Nacional de Aprendizagem do Cooperativismo no Estado do Piauí - Sescoop/PI.
	1.3. Relator: Ministro-Substituto Augusto Sherman Cavalcanti.
	1.4. Representante do Ministério Público: Procurador Rodrigo Medeiros de Lima.
	1.5. Unidades Técnicas: Secex/PI, Secex-TCE e Seproc.
	1.6. Representação legal: Aldo Francisco Guedes Leite, OAB/DF 50.072; e outros.

Primeira Câmara

ACORDAO-COMPLETO-2416805

Acórdão 6590/2021 - Primeira Câmara

ACORDAO-COMPLETO-2499563

Acórdão de Relação 15120/2021 - Primeira Câmara

Acórdão de Relação

AUGUSTO SHERMAN

Aldo Francisco Guedes Leite, OAB/DF 50.072; e outros.

Procurador Rodrigo Medeiros de Lima.

TOMADA DE CONTAS ESPECIAL (TCE)

Secex/PI, Secex-TCE e Seproc.